# 金融工具新准则下高等级债权资产是否可以不计提减值？

提问人：fdwj 时间：2019-03-21 02:20:00
1279 、求助陈版主，未弥补亏损确认的递延所得税资产基数是会计利润还是应纳税所得额？目录陈版主曾经回复，“根据准则规定，“企业确定金融工具在资产负债表日只具有较低的信用风险的，可以假设该金融工具的信用风险自初始确认后并未显著增加。” 如果预期在其整个存续期内（或未来 12 个月内）不会发生信用损失的，理论上也可以不确认信用减值损失。” 实际上，国内上市金融机构年报之中，对按照摊余成本计量的存放央行资产不计提减值准备。
而会计准则 CAS22 规定，第四十七条预期信用损失，是指以发生违约的风险为权重的金融工具信用损失的加权平均值。
同时，在 ITG 工作组讨论结果之中说明，（计量预期损失）“其适当信息来源预期结果是应该是无偏概率加权平均，而非单一最佳估计”，即理论上对于高等级债权资产也需要计提减值准备。请问陈版主，1. 国内执行金融工具新准则是否默认非交易类最高等级债权资产可以不计提减值准备？. 实务之中如何把握是否计提减值准备的尺度？即信用评级达到何种程度可以不需要计提减值准备？

回答人：chenyiwei
这属于判断性问题，没有普遍适用的标准。如此前回复，对预期信用损失极低、基本可以忽略不计的债权类资产（如银行的存放央行款项、一般工商企业的银行存款等基于银行信用的资产）一般都可以不计提信用减值准备。